【裁判字號】    90,訴,207
【裁判日期】    900426
【裁判案由】    毒品危害防制條例
【裁判全文】
臺灣高雄地方法院刑事判決                            九十年度訴字第二七號
    公  訴  人  臺灣高雄地方法院檢察署檢察官
    被      告  甲○○
右列被告因毒品危害防制條例案件，經檢察官提起公訴（八十九年度毒偵字第四五八
七號，併辦：八十九年度毒偵字第五五九一、六六五九號），本院判決如左：
    主  文
甲○○連續施用第一級毒品，累犯，處有期徒刑壹年拾月。
    事  實
一、甲○○曾於民國八十五年三月十五日因煙毒案件，經法院判處有期徒刑三年四月
    ，褫奪公權二年，於八十八年八月二十一日執行完畢，復因施用毒品案件，經依
    台灣高雄地方法院裁定送觀察、勒戒後，認無繼續施用毒品之傾向，業經台灣高
    雄地方法院檢察署檢察官於民國八十八年一月十日，以八十七年度偵字第二六三
    一一號、八十八年度偵字第二四號為不起訴處分確定，嗣連續於五年內之八十九
    年六月五日十五時二十分許前二十四小時內某時，八十九年六月二十二日八時三
    十五分許前二十四小時內某時，及八十九年九月二十九日零時二十五分許前二十
    四小時內某時，在高雄縣市不詳處所施用第一級毒品海洛因三次，分別八十九年
    六月五日十四時三十分許在高雄縣鳳山市○○路與南京路口，八十九年六月二十
    二日八時三十五分許在高雄縣鳳山市○○路一八八號（鳳山採尿室），及八十九
    年九月二十九日零時二十五分許，在高雄縣鳳山市○○街為警查獲。經台灣高雄
    地方法院檢察署以八十九年度毒聲字第五八三四號裁定送觀察、勒戒後，認有繼
    續施用毒品之傾向。
二、案經高雄市政府警察局前鎮分局報請台灣高雄地方法院檢察署偵查訴及移送併辦
    。
    理  由
一、訊之被告甲○○對於上開在八十九年九月二十九日零時二十五分許前二十四小時
    內某時施用海洛因一次，固不諱言，惟矢口否認有何八十九年六月五日十五時二
    十分許前二十四小時內某時及八十九年六月二十二日八時三十五分許前二十四小
    時內某時施用海洛因，惟查，被告上開三次為警查獲時，經採尿送檢驗結果，均
    有嗎啡之陽性反應，有高雄市立凱旋醫院高市凱醫檢字第００六五０號煙毒尿液
    檢驗成績書、長榮管理學院檢體編號ＫＡ０六二八０一號陽性報告單、高雄縣八
    九煙檢字第二六七三號煙毒尿液檢驗成績書各一紙在卷可憑，而海洛因施用入人
    體後水解還原成嗎啡，再循嗎啡之代謝方式排體外，亦據行政院衛生署藥物食品
    檢驗局七十三藥檢壹字第○三○二二一號函說明綦詳。另依醫學臨床實驗及根據
    英國藥學會出版Isolationand Indentification of Drugs乙書第二九三頁載明
    ：海洛因經注射入人體後，在體內迅速水解成6-MonoacetyI morp hine，再緩緩
    繼續水解成嗎啡，然後再循嗎啡之代謝方式排出，同書第四三一～四三二頁並載
    有：嗎啡經注射入人體後，約百分之五十以上於八小時內自尿中排出，至二十四
    小時排出約百分之九十，但四十八小時後仍有微量可檢出等語。此外，按通常健
    康成人一次注射嗎啡十五公絲，而以現行採用蟻醛酸試液及鉬鋑銨酸試液檢檢驗
    其尿液時，注射後八小時內所排尿液易於檢出；八小時至二十四小時，視其取尿
    時間及尿量多寡，可能檢出；至二十四小時以後所排之尿液，用上述方法已難檢
    出，亦據行政院衛生署藥物食品檢驗局七十三年十一月三十日（七三）藥檢壹字
    第○三○二二一號函釋在案，則被告於該採尿時回溯二十四小時內某時，確有施
    用第一級毒品海洛因無誤，被告所辯顯係卸責之詞，不足採信，而參之被告供認
    其上開第三次被查獲時係施用海洛因，可認被告前二次被查獲時所施用之毒品應
    亦係海洛因；又被告前施用毒品，經裁定送觀察、勒戒後，認無繼續施用毒品之
    傾向，並經檢察官為不起訴處分確定，及此次被查獲後經送觀察勒戒認有繼續用
    毒品之傾向，亦有台灣高雄看守所附設勒戒處所八十九年十一月十三日高所坤戒
    勒字第五０一０號函送之有繼續施用毒品傾，有台灣高雄地方法院檢察署八十七
    年度偵字第二六三一一號、八十八年度偵字第二四號不起訴處分書各一份在卷可
    查；本件罪證明確，被告犯行堪以認定。
二、查海洛因係毒品危害防制條例第二條第二項所稱之第一級毒品，不得持有、施用
    ，被告分別持之以施用，核其所為，係犯毒品危害防制條例第十條第一項之施用
    第一級毒品罪。被告先後多次分別施用海洛因之犯行，時間緊接、手法及罪名均
    同，顯係基於概括犯意而為之，為連續犯，應論以一罪，並加重其刑。其先後多
    次持有海洛因，亦係基於概括之犯意，本亦應以連續持有論，惟其持有後，進而
    施用，其多次持有之行為應被其施用之行為所吸收，均不另論罪。被告前因煙毒
    案件，經法院判處有期徒刑三年四月，褫奪公權二年，並於八十八年八月二十一
    日執行完畢，有其台灣高雄地方法院檢察署刑案資料查註紀錄表、台灣高等法院
    被告全國前案紀錄表及台灣高雄地方法院被告院內索引卡紀錄表各一份在卷可查
    ，其於執行完畢五年內，再犯本件最重本刑為有期徒刑以上之罪，為累犯，應依
    刑法第四十七條規定加重其刑。審酌被告多次施用毒品，顯見意志不堅，且犯罪
    後狡飾犯行，犯後態度不佳，顯無悔悟之意，惟念其犯罪之行為僅係戕害自身，
    尚未害及他人，所犯情節非重等一切情狀，量處如主文所示之刑。扣案之針筒一
    支，被告否認為其所有，且該針筒經本院送請檢驗，並無安非他命或海洛因之陽
    性反應，有高雄醫學大學附設中和紀念醫院九００二─二０檢驗報告一紙在卷可
    憑，尚從證明為被告供施用毒品所用之物，爰不予宣告沒收。
據上論斷，應依刑事訴訟法第二百九十九條第一項但書，毒品危害防制條例第二十條
第三項前段、第十條第一項，刑法第十一條前段、第五十六條、第四十七條，判決如
主文。
中    華    民    國      九十      年      四      月      二十六      日
                                  臺灣高雄地方法院刑事庭
                                   法  官    林 俊 寬
右正本證明與原本無異。
如不服本判決，應於判決送達後十日內，向本院提出上訴狀。
                                      書記官    李 文 廣
中    華    民    國      九十      年      四      月      二十六      日
附錄本判決論罪科刑之法條：
毒品危害防制條例第十條
施用第一級毒品者，處六月以上五年以下有期徒刑。
施用第二級毒品者，處三年以下有期徒刑。


司法院資訊處製作；財團法人民間司法改革基金會備份。
